臺灣士林地方法院刑事判決　　　　　　　　　　　　九十二年度交簡上字第六六號
　　上　訴　人
　　即　被　告　乙○○
右列上訴人因過失傷害案件，不服本院九十一年度士交簡字第三五六號中華民國九十
二年七月二十一日第一審判決（聲請簡易判決處刑案號：九十一年度偵字第五四二八
號），提起上訴，本院管轄之第二審合議庭判決如左：
    主  文
上訴駁回。
    事  實
一、乙○○於民國九十年十一月十日下午六時許，騎乘車號ＢＤＮ─八二二號機車欲
    返回其住處，沿台北市○○區○○路行駛至與中南街交岔僅有黃色閃燈之路口，
    右轉未劃標線可供雙向行駛之中南街而由北往南行駛至中南街八號前時，應注意
    車前狀況，隨時採取必要之安全措施，且應靠右行駛，並減速慢行，作隨時停車
    之準備，而依當時情形又無不能注意情事，竟疏未注意即貿然以三十公里左右之
    時速行駛於中南街道路中央，適有甲○○牽腳踏車沿中南街對向行至該處，乙○
    ○見狀閃避不及，致其所騎乘之機車前輪左側部分撞及甲○○之左足踝，使甲○
    ○受有左足踝撕裂傷之傷害，乙○○於警方到達現場時留在該處處理並於當晚偕
    同甲○○至台北市政府警察局南港分局南港派出所備案，自首承認為肇事人而接
    受裁判。
二、案經甲○○訴由台北市政府警察局南港分局報請臺灣士林地方法院檢察署檢察官
    偵查並聲請簡易判決處刑。
    理  由
一、訊據上訴人即被告乙○○固供承於右揭時地與告訴人即被害人甲○○發生交通事
    故之事實，惟矢口否認有何過失傷害之犯行，辯稱：本件車禍發生時，甲○○係
    騎腳踏車，並非牽腳踏車，腳踏車又未點燈，伊對路況已相當注意，當時之車速
    絕未超過二十公里，發生碰撞係因甲○○人車均未著安全設備之過失所致，伊實
    無過失。又甲○○索價過高而無法達成和解，伊從未犯罪，依法准予宣告緩刑云
    云。然查：
  (一)上訴人於前述時地騎乘機車如何撞傷告訴人之事實，業據告訴人指訴綦詳，而告
    訴人因而受有左足踝撕裂傷之傷害，亦有驗傷診斷書、診斷證明書在卷可稽。又
    被告自承當天下雨，視線不好，伊轉彎時告訴人剛好在巷口，就撞到了，告訴人
    是在伊的左邊，伊看到告訴人時來不及閃開而自旁邊擦撞到，中南街約有一百公
    尺左右，碰撞處距街口只有七、八公尺，當時中南街僅有黃色閃燈，碰撞地點在
    馬路中央，中南街並無劃雙線道，中南街本來不很寬，且兩旁有停車，只剩約一
    輛汽車可通過，無法兩輛車交會行車，伊轉彎時有減速，伊時速每小時三十公里
    左右等情（見偵查卷第二九、三十、三七、三八頁），上訴人於審理時亦供承於
    偵查中有說過車速大約三十公里等語（見審判筆錄第十頁），足徵被告確實以時
    速約三十公里行駛無疑，由上訴人供述情節觀之，中南街既有一百多公尺長，且
    告訴人係對向迎面而來，而撞擊點卻在馬路中央，可見被告騎乘機車並未儘量靠
    右行駛，另中南街口僅有黃色閃燈，被告卻仍以三十公里左右之時速行駛，其並
    未減速慢行亦甚明確。又汽車除行駛於單行道或指定行駛於左側車道外，在未劃
    標線之道路，應靠右行駛。又行經無號誌之交岔路口，應減速慢行，作隨時停車
    之準備，道路交通安全規則第九十四條第三項、第九十五條第一項前段、第九十
    三條第一項第三款分別明揭其旨，上訴人騎乘機車自應注意上述規定，而依當時
    情形又無不能注意情事，竟疏未注意而肇事，使告訴人受有傷害，上訴人對於本
    件交通事故之發生實有過失，甚為顯然，其過失行為與告訴人所受傷害間，具有
    相當因果關係。是上訴人辯稱：伊無過失，且時速未超過二十公里云云，應屬畏
    罪卸責之詞，不足採信。
  (二)告訴人於偵審中堅稱：交通事故發生當時，伊是牽腳踏車而非騎腳踏車等語（見
    偵查卷第三十、三八頁，審判筆錄第六頁），雖上訴人於偵查中供稱：「（你擦
    撞他的人還是車？）他人跨在腳踏車上，我撞到他的車」「（當時告訴人是騎腳
    踏車還是用牽的？）他應該是騎的，因為他騎在腳踏車上」（見偵查卷第三十、
    三九頁），然當時下雨，視線不好，已據上訴人供明在卷（見偵查卷第三七頁）
    ，上訴人於當時既未注意前方有告訴人而肇事，又何能清楚看見告訴人是騎腳踏
    車。是上訴人辯稱：告訴人當時是騎腳踏車云云，應屬避重就輕之詞，亦不足採
    信。
  (三)綜上所述，本件事證明確，上訴人過失傷害之犯行堪以認定。
二、核被告所為，係犯刑法第二百八十四條第一項前段之過失傷害罪。被告於肇事後
    ，適臺北市政府警察局南港分局警員巡邏經過該處，當場向到現場處理之警員坦
    承為肇事人，其於犯罪經發覺自首，應依刑法第六十二條規定減輕其刑。
三、原審認被告罪證明確，適用刑法第二百八十四條第一項前段、第六十二條、第四
    十一條第一項、罰金罰鍰提高標準條例第一條前段、第二條之規定，並審酌被告
    過失之情節、告訴人所受傷勢程度、被告業已給付告訴人部分賠償金額新台幣三
    萬元，非無和解誠意，終因與告訴人意見不一致，而未能達成和解等一切情狀，
    量處拘役參拾日，並諭知易科罰金之折算標準，其認事用法均無不當，量刑亦稱
    妥適，被告上訴否認犯罪，任意指摘原判決不當，核非可採，其上訴為無理由，
    應予駁回。
四、緩刑為法院刑罰權之運用，旨在獎勵，法院本有自由裁量之職權，最高法院七十
    二年臺上字第三六四七號判例著有明文。本件被告過失傷害案件，被告於判決前
    固未受有期徒刑以上之宣告，惟犯罪後一再飾詞否認犯罪，並無悔意，且犯罪後
    迄今未能與告訴人達成和解，不能藉由刑罰之宣告而策其自新，則被告請求宣告
    緩刑乙節，本院認對被告所宣告之刑不宜併予諭知緩刑，特此闡明。
五、依刑事訴訟法第四百五十五條之一第一項、第三項、第三百六十八條、第三百七
    十三條，判決如主文。
本案經檢察官楊秀枝到庭執行職務。
中      華      民      國      九十三      年    三    月      三      日
                                臺灣士林地方法院刑事第四庭
                                    審判長法  官  林  秀  鳳
                                          法  官  何  信  慶
                                          法  官  周  明  鴻
右正本證明與原本無異。
如不服本判決，應於判決送達後十日內，向本院提出上訴狀。
                                          書記官  丁  梅  芬
中      華      民      國      九十三      年    三    月     十一     日
